臺灣士林地方法院刑事裁定
111年度撤緩字第159號
聲  請  人  臺灣士林地方檢察署檢察官
受  刑  人  曾睿彬




上列聲請人因受刑人違反毒品危害防制條例案件（臺灣新北地方
法院110年度訴字第1013號），聲請撤銷緩刑之宣告（111年執聲
字第762號、111年度執保助字第176號），本院裁定如下：　　
　　主    文
聲請駁回。
    理    由
一、聲請意旨略以：受刑人曾睿彬因犯毒品危害防制條例案件，
    經臺灣新北地方法院於民國111年3月1日以110年度訴字第10
    13號判決判處有期徒刑1年10月，緩刑5年，於111年4月16日
    確定。惟受刑人經2次傳喚，均未於履行期間完成保護管束
    報到，經警查訪亦依址未遇，其母陳孟涵雖於111年8月29日
    向查訪之員警表示受刑人現住○○市○○區○○路0段000號之2(19
    樓)，但於另案為警緝獲移送臺灣新北地方檢察署，並向該
    署表示其現居地仍為新北市○○區○○○路0段000號2樓，顯見受
    刑人明知應履行判決所命保護管束及緩刑之負擔，卻無意履
    行，足認原宣告之緩刑難收其預期之效果，核該受刑人已違
    反保安處分執行法第74條之2第2款之規定，情節重大，爰依
    保安處分執行法第74條之3第1項、刑事訴訟法第476條之規
    定，聲請撤銷緩刑之宣告等語。
二、按緩刑期間自裁判確定之日起算，刑法第74條第1項有明文
    規定。又送達之處所，雖原為應受送達人之住居所、事務所
    或營業所，而實際上已變更者，該原住居所、事務所或營業
    所，即非應為送達之處所，自不得於該原處所為寄存送達或
    補充送達。再依一定之事實，足認以久住之意思，住於一定
    之區域者，即為設定其住所於該地，為民法第20條所明定，
    是主觀上有久住一定區域之意思，客觀上有住於一定區域之
    事實，該一定之區域即為住所，並不以登記為要件。至於戶
    籍法為戶籍登記之行政管理規定，戶籍地址乃係依戶籍法所
    為登記之事項，並非認定住所之唯一標準（最高法院106年
    度台抗字第106號裁定意旨參照）。
三、經查：
　㈠受刑人因違反毒品危害防制條例案件，經臺灣新北地方法院
    於111年3月1日以110年度訴字第1013號判決判處有期徒刑1
    年10月，緩刑5年，緩刑期間付保護管束，並應向指定之政
    府機關、政府機構、行政法人、社區或其他符合公益目的之
    機構或團體提供60小時之義務勞務，及應接受6小時之法治
    教育課程，於111年4月16日確定等情，有上揭刑事確定判決
    、臺灣高等法院被告前案紀錄表在卷可稽。
　㈡又上開判決確定後，受刑人經聲請人先後傳喚其應於111年5
    月19日上午11時、同年6月29日上午11時至該署報到，上開
    執行傳票分別於111年5月4日、5月6日、同年6月14日、111
    年6月16日送達受刑人之戶籍地址即臺北市○○區○○路0段000
    巷00弄0號4樓，以及居所新北市○○區○○○路0段000號2樓，有
    上開送達證書存卷可佐，固堪認定
　㈢然受刑人並未居住在戶籍地即臺北市○○區○○路0段000巷00弄0
    號4樓，以及居所新北市○○區○○○路0段000號2樓，業據受刑
    人之父親、母親分別陳述在卷，此有臺北市政府警察局內湖
    分局查訪表、新北市政府警察局汐止分局偵查隊查訪紀錄表
    可稽；再受刑人母親於警察查訪時明確表達受刑人住在新北
    市汐止區大同路之居所，且從受刑人母親登記之居所係位於
    桃園市龜山區，顯見上開新北市○○區○○○路0段000號2樓已非
    受刑人之居所，則前述按受刑人住、居所送達之通知書，可
    否謂合法送達，實不無疑問。受刑人主張對於檢察官傳喚其
    應到案執行保護管束一事，因未收受傳票，應不知情，要非
    無據。
　㈣聲請人雖以受刑人於另案為警緝獲移送臺灣新北地方檢察署
    ，向該署表示其現居地仍為新北市○○區○○○路0段000號2樓，
    然受刑人於本院訊問時已表達當時陳述有誤，佐以受刑人母
    親於員警查訪時亦表示受刑人居住在新北市汐止區大同路之
    居所，顯見受刑人上開主張可採，則聲請人未再就受刑人母
    親陳報之新址送達，於程序上顯然有所違誤。
　㈤綜上，聲請人既未合法送達通知予受刑人，本院即難遽認受
    刑人有聲請人所指違反刑法第74條第2項第2、4款所定情節
    重大之情形，從而，聲請人執此向本院聲請撤銷受刑人緩刑
    之宣告，自有未洽，應予駁回。
四、依刑事訴訟法第220條，裁定如主文。　
中　　華　　民　　國　　111 　年　　11　　月　　30　　日
                  刑事第八庭　法  官  林正忠
以上正本證明與原本無異。
如不服本裁定應於送達後5日內向本院提出抗告狀。
因疫情而遲誤不變期間，得向法院聲請回復原狀。
                              書記官  張佩旻
中　　華　　民　　國　　111 　年　　12　　月　　5 　　日